Inventaris van het archief van de Inspecteur in Buitengewone Dienst voor de Scheepvaart te Londen, 1940-1946
Nationaal Archief, Den Haag
- ONDERZOEKEN VOOR DE BUITENGEWONE RAAD VOOR DE SCHEEPVAART, II
  - Dossiers inzake onderzoeken., C
    - Dossiers inzake onderzoeken welke door de Buitengewone Raad voor de Scheepvaart werden behandeld., dec. 1941-nov. 1945; 31-117; 87 omslagen
      - Dossier inzake de beschieting van het s.s. 'VEERHAVEN' op 11 november 1942., 85
      - Dossier inzake de stranding van het s.s. 'MELISKERK' op 8 januari 1943., 86
      - Dossier inzake de torpedering van het s.s. 'DELFSHAVEN' op 6 augustus 1942., 87
      - Dossier inzake de stranding van het s.s. 'HONTESTROOM' op 15 maart 1943., 88
      - Dossier inzake de torpedo-aanval op het m.s. 'MADOERA' op 23 februari 1943., 89
      - Dossier inzake de torpedering van het m.s. 'DJAMBI' op 13 maart 1943., 90
      - Dossier inzake de torpedering van het s.s. 'ZAANLAND' op 16 maart 1943., 91
      - Dossier inzake de torpedering van het s.s. 'ALDERAMIN' op 17 maart 1943., 92
      - Dossier inzake de ontploffing van het s.s. 'SEMBILANGAN' op 13 maart 1943., 93
      - Dossier inzake de torpedering van het s.s. 'TERKOELEI' op 17 maart 1943., 94
      - Dossier inzake de torpedering van het m.s. 'PRINS WILLEM III' op 26 maart 1943., 95
      - Dossier inzake de torpedering van het s.s. 'ULYSSES' op 12 april 1943., 96
      - Dossier inzake de torpedering van het s.s. 'BLITAR' op 5 april 1943., 97
      - Dossier inzake de torpedering van het m.s. 'KOTA TJANDI' op 30 april 1943., 98
      - Dossier inzake de torpedering van het m.s. 'DEMPO' op 17 maart 1944., 99
      - Dossier inzake de brand in de machinekamer aan boord van het m.s. 'MADOERA' op 16 april 1944., 100
      - Dossier inzake de klacht van de bemanningsleden van het s.s. 'EDAM' tegen de kapitein, januari 1944, 101
      - Dossier inzake de klacht van D.C. van der Ploeg tegen de kapitein van het s.s. 'COLYTTO' van 3 juli 1944., 102
      - Dossier inzake de torpedering van het s.s. 'BODEGRAVEN' op 2 juli 1944., 103
      - Dossier inzake het aan de grond lopen van het s.s. 'STAD VLAARDINGEN' op 19 juni 1944., 104
      - Dossier inzake het inzakken van de vuurgang in de ketel van het m.s. 'MADOERA' op 16 september 1944., 105
      - Dossier inzake het aan de grond lopen van het s.s. 'VAN OUTHOORN' op 10 juni 1944., 106
      - Dossier inzake de aanvaring tussen het s.s. 'KEILEHAVEN' en het s.s. 'HENRY AUSTIN' op 23 oktober 1944., 107
      - Dossier inzake het vergaan van het s.s. 'PALEMBANG' op 6 november 1944., 108
      - Dossier inzake het tegen de steiger slaan van het s.s. 'VAN DER LIJN' op 4 september 1944., 109
      - Dossier inzake het op een rif lopen van het s.s. 'FORT WILHELMUS' op 21 oktober 1944., 110
      - Dossier inzake de aanvaring tussen het m.s. 'NOTTINGHAM' en het m.s. 'ROWALLAN CASTLE' op 23 januari 1945., 111
      - Dossier inzake de aanvaring tussen het m.s. 'JAVA' en het s.s. 'WESTERLY VICTORY' op 16 februari 1945., 112
      - Dossier inzake het aan de grond lopen van de stoomtrawler 'BEATRICE' op 10 februari 1945., 113
      - Dossier inzake de door de directeur van de Bewindvoering Koopvaardijvloot ingediende klacht tegen N.Stolp, kapitein van het m.s. 'MARTHA' in januari 1944., 114
      - Dossier inzake het aan de grond lopen van het m.s. 'DUURSWOLD' op 16 maart 1945., 115
      - Dossier inzake het aan de grond lopen van het m.s. 'GADILA' op 15 mei 1945., 116
      - Dossier inzake het vergaan van het s.s. 'SIBIGO' op 16 maart 1945., 117
    - Dossiers inzake onderzoeken welke door de Buitengewone Raad voor de Scheepvaart werden behandeld., dec. 1940-mrt. 1944; 118-135; 18 omslagen
      Aangetroffen tussen de Scheepsverklaringen, inv.nrs. 1-29
      - Dossier inzake de torpedering en beschieting van het s.s. 'TOWA' op 11 december 1940., 118
      - Dossier inzake de luchtaanval op het s.s. 'HEEMSKERK' op 20 januari 1941., 119
      - Dossier inzake de luchtaanval op het s.s. 'SIMALOER' op 2 maart 1941., 120
      - Dossier inzake de explosie aan boord van het s.s. 'TAPANOELIE' op 17 maart 1941., 121
      - Dossier inzake het aan de grond lopen van het s.s. 'ZIJPENBERG' op 22 maart 1941., 122
      - Dossier inzake de aanvaring tussen het s.s. 'GROENLO' en een Belgische tanker op 21 april 1941., 123
      - Notitie inzake de torpedering van het m.s. 'ELUSA' op 21 mei 1941., 124
      - Dossier inzake de door het s.s. 'ROZENBURG' op 29 en 30 april 1941 opgelopen schade., 125
      - Notitie inzake de door het m.s. 'ONDINA' opgelopen schade tengevolge van een aanvaring op 30 juli 1941., 126
      - Dossier inzake de door het s.s. 'STAD HAARLEM' in november 1941 opgelopen schade., 127
      - Dossier inzake de aanvaring tussen het s.s. 'ZUIDERKERK' en het m.s. 'ATLANTIC op 2 januari 1942., 128
      - Dossier inzake de aanvaring tussen het s.s. 'ORANJEPOLDER' en het s.s. 'KATOWICE' op 9 februari 1942., 129
      - Dossier inzake het aan de grond lopen van het s.s. 'ALPHERAT' op 27 december 1941., 130
      - Dossier inzake de aanvaring tussen het s.s. 'GAASTERKERK' en het s.s. 'CLEARPOOL' op 31 maart 1942., 131
      - Dossier inzake de luchtaanval op het m.s. 'ANTONIA' op 19 maart 1942., 132
      - Dossier inzake de aanvaring tussen het m.s. 'CISTULA' en het m.s. 'DUPRA' op 11 oktober 1942., 133
      - Dossier inzake het inzakken van de ketelvuren aan boord van de stoomtrawler 'BEATRICE' op 1 december 1942., 134
      - Dossier inzake de aanvaring tussen het s.s. 'ZUYDERBURGH' en het s.s. 'FLATHOUSE' op 2 januari 1943., 135
    - Uit de correspondentie samengestelde bundels betreffende onderzoeken welke door de Buitengewone Raad voor de Scheepvaart werden behandeld., dec. 1940-jan. 1946; 136-139; 4 omslagen
      - Scheepsnamen beginnende met A-B., 136
      - Scheepsnamen beginnende met C-M., 137
      - Scheepsnamen beginnende met N-R., 138
      - Scheepsnamen beginnende met S-Z., 139
    - Dossiers inzake onderzoeken welke in december 1945 gereed waren voor indiening bij de Buitengewone Raad voor de Scheepvaart, doch niet meer in ontvangst werden genomen wegens de vaststaande opheffing van die Raad., apr. 1942-dec. 1945; 140-151; 12 omslagen
      - Dossier inzake een tegen kapitein Ylstra van het s.s. 'ARUNDO' ingediende klacht., 140
      - Dossier inzake de door de matroos W.J.Gloudi aan boord van het s.s. 'JOBSHAVEN' ingediende klachten., 141
      - Dossier inzake de torpedering van het s.s. 'FAUNA' op 17 mei 1942., 142
      - Dossier inzake de ontploffing aan boord van het s.s. 'TELAMON' op 24 juli 1942., 143
      - Dossier inzake de torpedering van het s.s. ' MOENA' op 24 augustus 1942., 144
      - Dossier inzake de torpedering van het m.s. 'WOENSDRECHT' op 12 september 1942., 145
      - Dossier inzake de torpedering van het m.s. 'ABBEKERK' op 24 augustus 1942., 146
      - Dossier inzake het vergaan van het s.s. 'ACHILLES' op 1 oktober 1942., 147
      - Dossier inzake de torpedering van het s.s. 'SAWAHLOENTO' op 14 december 1942., 148
      - Dossier inzake de torpedering van het m.s. 'BINTANG' op 21 november 1942., 149
      - Dossier inzake de torpedering van het m.s. 'ZAANDAM' op 2 november 1942., 150
      - Dossier inzake de torpedering van het s.s. 'CERES' op 13 maart 1943., 151
    - Uit de correspondentie samengestelde bundels betreffende onderzoeken welke niet bij de Buitengewone Raad voor de Scheepvaart werden voorgebracht., juli 1941, aug-sept. 1944; 152-153; 2 omslagen
      - Ingekomen brief van de N.S.T.C. inzake een afgelegde scheepsverklaring door de kapitein J.Wensing van de sleepboot 'WITTE ZEE'., 152
      - Dossier inzake de in augustus 1944 ontvangen klachten over J.Nieboer, kapitein van het m.s. 'THEA'., 153
- OVERIGE WERKZAAMHEDEN., III
  - Ingekomen brief van de N.S.T.C. met verzoek om inlichtingen omtrent de studie-vorderingen van de heer van de Ster., mei 1941; 154; 1 omslag
  - Correspondentie met de Officier van Justitie te Londen m.b.t. door de rechtbank te onderzoeken dienstverzuimen van, en ongevallen overkomen aan schepelingen., febr. 1942-nov. 1944; 155; 1 omslag
  - Rapport van J.C.van den Tol, gezagvoerder van het s.s. 'GAROET' inzake de houding van de bemanning tijdens de aanval door een Duits vliegtuig op 8 September 1941 met doorslag van de doorzendingsbrief aan de Commissie Onderscheidingen voor de Koopvaardij., sept., nov. 1942; 156; 1 omslag
  - Dossier inzake het neerschieten van een matroos door de 1ste stuurman van het s.s. 'PALEHLEH' op 30 juni 1944 met doorzendingsbrief aan de Officier van Justitie te Londen. Kopie, juli-aug. 1944; 157; 1 omslag